【裁判字號】    90,上易,1179
【裁判日期】    900423
【裁判案由】    違反著作權法
【裁判全文】
臺灣高等法院刑事判決                            九十年度上易字第一一七九號
    上  訴  人  臺灣桃園地方法院檢察署檢察官
    被      告  乙○○
右上訴人因被告違反著作權法案件，不服臺灣桃園地方法院八十九年度易字第二五八
號，中華民國九十年元月四日第一審判決（起訴案號：臺灣桃園地方法院檢察署八
十九年度偵字第一一０六六號，併辦案號：八十九年度偵字第一九０五二號、九十
年度偵字第三一二九號）提起上訴，本院判決如左：
    主  文
原判決撤銷。
乙○○共同連續明知為侵害著作權之物以意圖營利而交付之方法侵害他人之著作權，
處有期徒刑肆月，如易科罰金，以佰元折算壹日。
扣案之盜拷「辛隆．太多」歌曲ＣＤ片肆片、蔡小虎專輯歌曲ＣＤ片肆片均沒收。
    事  實
一、乙○○與綽號「阿宏」（真實名籍不詳）之成年男子，共同基於概括之犯意聯絡
    ，自民國八十九年七月上旬起，明知綽號「阿宏」之成年男子所提供寄賣之「辛
    隆．太多」歌曲ＣＤ片，係未經著作權人甲○○○股份有限公司授權或同意出版
    之盜拷仿製品，竟仍連續多次意圖營利而在桃園縣龜山鄉○○路六十號前之公眾
    出入場所，以每片新台幣一百元之價格販賣給予不特定之顧客，再與綽號「阿宏
    」之男子各以二：八之比例朋分，而侵害甲○○○股份有限公司之著作權益。嗣
    於八十九年七月二十五日晚上九時三十分許，為警在上址查獲，並扣得上揭盜拷
    之「辛隆．太多」歌曲ＣＤ片四片。詎乙○○仍不知警惕，承上開概括之犯意，
    自八十九年十二月初起，又與綽號「東東」（真實名籍不詳）之成年男子，共同
    基於概括之犯意聯絡，明知綽號「東東」之成年男子所提供寄賣之蔡小虎專輯歌
    曲ＣＤ片，係未經著作權人豪記影視唱片公司授權或同意出版之盜拷仿製品，竟
    仍連續多次意圖營利而在桃園縣大溪鎮○○路○段流動夜市，以每片八十元之價
    格販賣給予不特定之顧客，再與綽號「東東」之男子各以八：五之比例朋分，而
    侵害豪記影視唱片公司之之著作權益。嗣於八十九年十二月八日二十一時，為警
    在上開桃園縣大溪鎮○○路○段流動夜市上址查獲，並扣得盜拷之蔡小虎專輯歌
    曲ＣＤ片四片。
二、案經甲○○○股份有限公司代表人陳武輝及豪記影視唱片公司代表人訴請桃園縣
    警察局龜山分局移送臺灣桃園地方法院檢察署檢察官偵查起訴及移送併辦。
    理  由
一、訊據被告乙○○對於右揭事實坦承不諱，其於警訊時供稱：「警方是於八十九年
    十二月八日二十一時在桃園縣大溪鎮○○路○段流動夜市會同豪記影視唱片公司
    法務專員鍾子財當場查獲我販賣盜版ＣＤ卡片。警方當場查扣我所販賣之盜版Ｃ
    Ｄ卡片四片，內容為蔡小虎專輯歌曲。我知道警方查扣之蔡小虎專輯ＣＤ卡片是
    盜版的」「我販售盜版ＣＤ卡片約二個月之久，我向綽號東東的男子進貨盜版Ｃ
    Ｄ卡片三次左右每次數量約五十片。我最後一次向綽號東東的男子進貨是今年七
    月份，是他直接送至我家的。我知道知道販售盜版ＣＤ片已嚴重侵害他人合法權
    益」等語（八十九年度偵字第一九○五二號偵查卷第四頁背面、第五頁正面、背
    面）。於偵查時供稱：「八十九年七月份開始賣盜版的ＣＤ。為了生活而販賣」
    等語」「我自八十九年七月十日左右在南上路六十號前擺攤賣，每片賣一百元，
    進價八十元，即寄賣價。是綽號阿宏寄的，我每片賺二十元，賣完每片分紅八十
    元予阿宏，前後賣半個月，約十多片」等語（八十九年度偵字第一九○五二號偵
    查卷第三十一頁背面、八十九年度偵字第一一○六六號偵查卷第四十七頁正面）
    。於原審審理時供稱：「（你是不是把它擺在龜山鄉○○路賣？）是的。（你一
    片賣多少錢？）一百元。（你是不是和阿宏講好二、八分帳？）是的。他分八十
    我分二十。（賣的錢是跟阿宏二比八分帳」等語（一審卷第十二頁、第十三頁、
    第二十頁、第二十一頁）。又於本院審理時供稱：「（起訴部分之盜版光碟片來
    源？）係向綽號『阿宏』之人買斷。（一片購入價格為八十元，賣出去一百元？
    ）是的。（你與阿宏不是二、八分帳？）是的，我們係賣完結帳，『阿宏』係寄
    賣。（每天賣了多少片盜版光碟？）每天均賣出幾十片。（你另於八十九年十二
    月八日又被查獲一次？）是的。（係在大溪鎮夜市被查獲？）是的。（這次係從
    何時起開始賣？）上次被查獲後就沒有賣，且也被收押在桃所，我八十九年十一
    月十四日才從桃所出來，約隔一、二星期後才開始賣。（該次盜版光碟片來源？
    ）係向『東東』拿的。（也係寄賣？）是的。（盜版光碟係東東送到夜市給你？
    ）是的。（你與東東係二、八分帳？）我分三十元，他【東東】分五十元，因為
    每片賣出八十元」等語（本院九十年四月十三日訊問筆錄）。經查被告上開供述
    核與告訴人甲○○○股份有限公司代理人李睿宗、羅培宗二人及豪記影視唱片公
    司代表人代理人分別於警、偵訊中指訴之情節相符合，此外，復有右揭經警所查
    獲之盜版ＣＤ「辛隆．太多」四片及盜拷之ＣＤ歌曲即蔡小虎專輯歌曲四片扣案
    足憑，事證明確，被告右揭犯行足堪認定，應予依法論科。
二、核被告乙○○所為，係犯著作權法第九十三條第三款、第八十七條第二款之明知
    為侵害著作權之物而意圖營利而交付罪。被告乙○○與綽號「阿宏」之成年男子
    及綽號「東東」之成年男子之間，分別有犯意聯絡及行為分擔，分別成立共同正
    犯，而其先後多次意圖營利而交付右揭盜版之「辛隆．太多」及盜拷之ＣＤ歌曲
    蔡小虎專輯歌曲之行為，時間緊接，觸犯構成要件相同之罪名，顯係出於概括犯
    意為之，應依刑法第五十六條連續犯規定，以一罪論並加重其刑。被告與綽號「
    東東」之成年男子，共同明知綽號「東東」之成年男子所提供寄賣之蔡小虎專輯
    ＣＤ卡片歌曲ＣＤ片，係未經著作權人豪豪記影視唱片公司授權或同意出版之盜
    拷仿製品，竟仍連續多次意圖營利而在桃園縣大溪鎮○○路○段流動夜市，以每
    片八十元之價格販賣給予不特定之顧客，再與綽號「東東」之男子各以八：五之
    比例朋分部分之犯行，雖未經起訴，因與起訴部分顯基於概括之犯意反覆為之，
    為連續犯，屬裁判上一罪。依審判不可分原則，該案應為起訴效力所及，本院自
    得併予審理。
三、原審認被告罪證明確，予以論罪科刑，故非無見，惟查被告所為，係犯以明知為
    侵害著作權之物而意圖營利而交付之方法侵害他人之著作權之罪，原審認被告係
    以明知為侵害著作權之物而意圖散布而陳列之方法侵害他人之著作權，容有未洽
    ；又被告另與綽號「東東」之成年男子，共同明知綽號「東東」之成年男子所提
    供寄賣之蔡小虎專輯ＣＤ卡片歌曲ＣＤ片，係未經著作權人豪記影視唱片公司授
    權或同意出版之盜拷仿製品，竟仍連續多次意圖營利而在桃園縣大溪鎮○○路○
    段流動夜市，以每片八十元之價格販賣給予不特定之顧客，再與綽號「東東」之
    男子各以八：五之比例朋分部分之犯行，與起訴部分有連續犯裁判上一罪關係，
    原審未及審理，以及被告犯罪後刑法第四十一條已於九十年一月四日修正，同年
    月十日經總統公布施行，由原來犯最重本刑為三年以下有期徒刑以下之刑之罪，
    而受六個月以下有期徒刑或拘役之宣告得易科罰金之要件，修改為犯最重本刑為
    五年以下有期徒刑以下之刑之罪，而受六個月以下有期徒刑或拘役之宣告得易科
    罰金之要件，比較新舊法，修正後新法對被告有利，自應依刑法第二條第一項前
    段規定，適用裁判時前開修正之刑法第四十一條第一項規定，原審未及審酌，亦
    有可議。檢察官上訴意旨亦認為被告另於原審判決前之民國八十九年十二月八日
    ，在桃園縣大溪鎮夜市，再經查獲涉嫌有同案犯行，所犯罪名又同一，顯基於概
    括之犯意反覆為之，為連續犯，屬裁判上一罪。依審判不可分原則，該案應為起
    訴效力所及，原審未及斟酌審判，難認允當等語，應認其上訴為有理由。原審既
    有未當，應由本院將原判決撤銷改判。爰審酌被告犯後坦承，態度良好，並另參
    其犯罪動機、目的、手段、品性、素行等一切情狀，量處如主文所示之刑，同時
    並諭知易科罰金之折算標準，以資懲儆。至本件扣案之盜烤ＣＤ「辛隆．太多」
    四片，乃為被告與綽號「阿宏」男子共同所有供犯本罪所用之物，另盜拷之ＣＤ
    歌曲即蔡小虎專輯歌曲四片，係被告與綽號「東東」男子共同所有供犯本罪所用
    之物，爰依據共犯共同關係，併依刑法第三十八條第一項第二款之規定，均宣告
沒收之。
據上論斷，應依刑事訴訟法第三百六十九條第一項前段、第三百六十四條、第二百九
十九條第一項前段，著作權法第九十三條第三款、第八十七條第二款，刑法第二條第
一項前段、第十一條前段、第二十八條、第五十六條、第四十一條第一項、第三十八
條第一項第二款，罰金罰鍰提高標準條例第二條，判決如主文。
本案經檢察官吳慎志到庭執行職務。
中    華    民    國     九十     年       四       月      二十三      日
                          臺灣高等法院刑事第十七庭
                              審判長法  官  陳  正  雄
                                    法  官  許  宗  和
                                    法  官  許  錦  印
右正本證明與原本無異。
不得上訴。
                                    書記官  黃  德  煌
中    華    民    國     九十     年       四       月       三十       日
附錄本判決論罪科刑法條全文：
有左列情形之一者，除本法另有規定外，視為侵害著作權或製版權：
二  明知為侵害著作權或製版權之物而散布或意圖散布而陳列或持有或意圖營利而
   交付者。
有左列情形之一者，處二年以下有期徒刑，得併科新臺幣十萬元以下罰金：
三、以第八十七條各款方法之一侵害他人之著作權者。


司法院資訊處製作；財團法人民間司法改革基金會備份。
